ACORDAO-COMPLETO-2415065

ACÓRDÃO 6892/2020 ATA 20/2020 - PRIMEIRA CÂMARA

VISTOS, relatados e discutidos estes autos de embargos de declaração opostos por Luiz de Almeida Neves ao Acórdão 3912/2020-TCU-Primeira Câmara.
ACORDAM os Ministros do Tribunal de Contas da União, reunidos em sessão da Primeira Câmara, ante as razões expostas pelo relator e com fundamento nos artigos 32, inciso II, e 34 da Lei 8.443/1992, em: 
9.1. conhecer dos embargos de declaração para, no mérito, rejeitá-los;
9.2. dar ciência dessa deliberação ao embargante.

Embargos de declaração em Recurso de Reconsideração em Tomada de Contas Especial.

Primeira Câmara

Município de Careiro - AM.

3. Interessados/Responsáveis/Embargante:
3.1. Responsáveis: Hamilton Alves Villar (XXX.849.722-XX); Luiz de Almeida Neves (XXX.869.532-XX); Raimundo Nonato M Marinho (XXX.095.093-XX); Sergio Cesar Moreno Serejo (XXX.276.422-XX)
3.2. Recorrente: Luiz de Almeida Neves (XXX.869.532-XX).

13.1. Ministros presentes: Benjamin Zymler (na Presidência), Walton Alencar Rodrigues (Relator), Bruno Dantas e Vital do Rêgo.
13.2. Ministros-Substitutos presentes: Augusto Sherman Cavalcanti e Weder de Oliveira.

WALTON ALENCAR RODRIGUES

Ministro Walton Alencar Rodrigues.

Cuidam os autos de embargos de declaração opostos por Luiz de Almeida Neves (peça 111) ao Acórdão 3912/2020-TCU-Primeira Câmara, cujo teor é o seguinte:
	Vistos, relacionados e discutidos estes autos de recurso de reconsideração, interposto por Luiz de Almeida Neves (R001, peça 101) , contra o Acórdão 4785/2019-TCU-Primeira Câmara (peça 80) , por meio do qual, esta Corte, julgou irregulares as contas do responsável e condenou-o solidariamente em débito;
	Considerando que a notificação da deliberação ocorreu em 25/11/2019 (peça 98) e que, o presente recurso foi interposto em 11/12/2019, expirado, portanto, o prazo de 15 (quinze) dias estabelecido no art. 33 da Lei 8.443/1992; 
	Considerando que o parágrafo único do art. 32 da Lei 8.443/92 e o § 2º do art. 285 do Regimento Interno do TCU não autoriza o conhecimento de recurso de reconsideração intempestivo, salvo em razão da superveniência de fatos novos; 
	Considerando que a análise do recurso pela Serur demonstrou que os elementos apresentados não suprem a exigência necessária para que seja relevada a intempestividade; 
	Considerando os pareceres uniformes da Secretaria de Recursos e do Ministério Público junto ao Tribunal no sentido do não-conhecimento do presente recurso, por ser intempestivo e não apresentar fatos novos; 
	Os Ministros do Tribunal de Contas da União, reunidos em Sessão de Primeira Câmara, ACORDAM, por unanimidade, com fundamento nos termos do artigo 33 da Lei 8.443/92, c/c o artigo 285, caput e §2º, do Regimento Interno do TCU, em não conhecer do recurso de reconsideração e dar ciência deste acórdão e da instrução, peça 102, ao recorrente.
1. Processo TC-Processo 016.265/2015-7 (TOMADA DE CONTAS ESPECIAL) 
	1.1. Responsáveis: Hamilton Alves Villar (XXX.849.722-XX) ; Luiz de Almeida Neves (XXX.869.532-XX) ; Raimundo Nonato M Marinho (XXX.095.093-XX) ; Sergio Cesar Moreno Serejo (XXX.276.422-XX) 
	1.2. Recorrente: Luiz de Almeida Neves (XXX.869.532-XX) 
	1.3. Entidade: Município de Careiro - AM
	1.4. Relator: Ministro Walton Alencar Rodrigues
	1.5. Representante do Ministério Público: Subprocurador-Geral Lucas Rocha Furtado
	1.6. Relator da deliberação recorrida: Ministro-Substituto Marcos Bemquerer Costa
	1.7. Unidades Técnicas: Secretaria de Recursos (SERUR) ; Secretaria de Controle Externo de Tomada de Contas Especial (SecexTCE) .
	1.8. Representação legal: Pedro Cavalcante da Costa (7292/OAB-AM) , Sergio Cesar Moreno Serejo; Henrique Franca Silva (7307/OAB-AM) e outros;
	1.9. Determinações/Recomendações/Orientações: não há.
Em síntese, o embargante aponta omissão e obscuridade da decisão fustigada em razão de o ofício de notificação do Acórdão 4785/2019-TCU-Primeira Câmara não lhe ter sido entregue na data do aviso de recebimento (25/11/2019) , mas sim na portaria do condomínio onde reside. Informa que somente tomou conhecimento do ofício de notificação em 27/11/2019.
Requer, por fim, que os embargos sejam recebidos para, no mérito, serem acolhidos.
É o relatório.

Pedro Cavalcante da Costa (7292/OAB-AM), Sergio Cesar Moreno Serejo; Henrique Franca Silva (7307/OAB-AM) e outros.

Não atuou.

TOMADA DE CONTAS ESPECIAL. RECURSOS FEDERAIS TRANSFERIDOS AO MUNICÍPIO NA MODALIDADE FUNDO A FUNDO. PROGRAMAS DE VIGILÂNCIA EPIDEMIOLÓGICA E AMBIENTAL, ATENÇÃO BÁSICA E ASSISTÊNCIA FARMACÊUTICA. NÃO APRESENTAÇÃO DE DOCUMENTAÇÃO COMPROBATÓRIA DE DESPESAS EFETUADAS. ACEITAÇÃO DAS ALEGAÇÕES DE DEFESA DO SECRETÁRIO DE SAÚDE. GESTÃO DOS RECURSOS REALIZADA PELO EX-PREFEITO E PELOS EX-SECRETÁRIOS DE FINANÇAS. IRREGULARIDADE DAS CONTAS DESSES EX-GESTORES, COM DÉBITO. PRESCRIÇÃO DA PRETENSÃO PUNITIVA EM RELAÇÃO A UM DOS EX-SECRETÁRIOS DE FINANÇAS. MULTA A DOIS RESPONSÁVEIS. RECURSO DE RECONSIDERAÇÃO. INTEMPESTIVIDADE E AUSÊNCIA DE FATOS NOVOS SUPERVENIENTES. NÃO-CONHECIMENTO. EMBARGOS DE DECLARAÇÃO. CONHECIMENTO. AUSÊNCIA DE VÍCIOS NA DECISÃO EMBARGADA. REJEIÇÃO. CIÊNCIA

TOMADA DE CONTAS ESPECIAL (TCE)

não atuaram.

Preenchidos os requisitos de admissibilidade estabelecidos nos artigos 32, inciso II, e 34, da Lei 8.443/1992, conheço dos embargos de declaração opostos por Luiz de Almeida Neves (peça 111) ao Acórdão 3912/2020-TCU-Primeira Câmara.
A deliberação guerreada não conheceu do recurso de reconsideração interposto pelo embargante por intempestividade da peça recursal e ausência de fatos novos supervenientes, mantendo a íntegra do Acórdão 4785/2019-TCU-Primeira Câmara, relatado pelo E. Ministro-Substituto Marcos Bemquerer Costa, o qual julgou irregulares as contas do responsável e o condenou solidariamente em débito, em razão de irregularidades na aplicação de recursos do Sistema Único de Saúde (SUS) , transferidos ao município de Careiro/AM na modalidade fundo a fundo, nos exercícios de 2008 a 2010.
Quanto ao mérito, não assiste razão ao embargante.
Consoante exposto na parte dispositiva do acórdão embargado, transcrita no relatório antecedente, a notificação do responsável ocorreu regularmente com a entrega o ofício notificatório no endereço cadastrado na Receita Federal do Brasil em 25/11/2019 (peças 96 e 98) . 
A circunstância de que a comunicação processual fora entregue na portaria do condomínio onde o responsável reside não é fundamento para inquinar de nulidade da notificação, porquanto a oficio de comunicação discriminou adequadamente o endereço do domicílio e o nome do destinatário, cabendo a responsável o acompanhamento das correspondências que lhe são entregues pelo condomínio. 
A teor do disposto no artigo 3º, inciso III, e artigo 4º, inciso II, da Resolução-TCU 170, de 30 de junho de 2004, considera-se realizada a comunicação expedida pelo Tribunal com o retorno do aviso de recebimento, entregue comprovadamente no endereço do destinatário, exatamente como ocorreu nestes autos.
Nessas condições, o recurso de reconsideração foi aviado pelo responsável em 11/12/2019, extrapolando, assim, o prazo de 15 (quinze) dias estabelecido no artigo 33 da Lei 8.443/1992, o qual expirou em 10/12/2019.
Conforme exame preliminar da Secretaria de Recursos (peça 102) , análise perfunctória da peça recursal demonstra não terem sido apresentados fatos novos supervenientes que pudessem relevar a eiva da intempestividade, nos termos do artigo 32, parágrafo único, da Lei 8.443/92 e do artigo 285, § 2º, do Regimento Interno do TCU.
Ante o exposto, rejeito os declaratórios e voto por que o Tribunal acolha a minuta de acórdão que ora submeto à deliberação do colegiado.
TCU, Sala das Sessões Ministro Luciano Brandão Alves de Souza, em 23 de junho de 2020.
WALTON ALENCAR RODRIGUES 
Relator